# 请教陈老师：企业相互之间融资在老制度下的会计处理

提问人：fairymhf 时间：2012-05-21 15:00:42
陈老师，A公司和B公司是均为注册在国内的关联公司。B公司要往A公司借款，有借款合同。那么这个借款，是否需要到相关部门登记才合法呢？或者必须是委托银行放款才合法？另外，B公司应将其计入其他应付款呢还是短期借款呢？放款的A公司应将其计入其他应收款或者别的什么科目呢？ （注明一下公司用旧准则，还没使用新准则）。

回答人：chenyiwei
回复 fairymhf 的帖子
这个问题在新老会计准则下应该没有明显区别。
1 、资金拆借的合规性问题，这是法律问题，因此应当依据相关的金融监管法规确定，而不是依据会计准则来确定。理论上， 1996 年的《贷款通则》到目前尚未失效，要求贷款人必须是有资质的金融机构，非金融机构之间的资金拆借应按委托贷款办理。但在实务中，企业之间的直接资金拆借是普遍存在的，这是不争的客观事实。
2 、从会计处理角度，实务中的做法一般为：如果采用委托贷款方式的，则借款人可按借款期限计入短期借款或者长期借款，贷款人根据适用的会计制度或准则确定计入的科目（老制度下为短期投资或者长期债权投资，新准则下为其他流动资产或者其他非流动资产）；不采用委托贷款方式的，则双方一般均通过往来科目核算。

提问人：guizilaile00 时间：2013-12-20 20:46:07
如果贷款期间为一年以上，同时拆借方并非为关联方，是否仍为其他应收应付还是可以考虑放其他非流动负债等，哪个会更好一些？
同时，关于这个借款按银行同期支付的利息，可否税前扣除？谢谢。

回答人：chenyiwei
可列报为长期应付款（较多见）或其他非流动负债。